【裁判字號】    89,訴,687
【裁判日期】    900120
【裁判案由】    槍砲彈藥刀械管制條例
【裁判全文】
臺灣臺南地方法院刑事判決                          八十九年度訴字第六八七號
    公  訴  人  臺灣台南地方法院檢察署檢察官
    被      告  甲○○
    指定辯護人  本院公設辯護人乙○○
右列被告因槍砲彈藥刀械管制條例案件，經檢察官提起公訴 (八十九年度偵字第四八
一六號)，本院判決如左：
    主  文
甲○○未經許可，持有可發射子彈具殺傷力之改造長槍，處有期徒刑壹年，併科罰金
新台幣伍萬元，罰如易服勞役以新台幣玖佰元即銀元參佰元折算壹日。緩刑肆年。
扣案之改造長槍、瓦斯鋼瓶共計貳拾伍支、裝填鋼瓶工具壹支及小鋼珠壹包均沒收。
    事  實
一、甲○○於民國（下同）八十八年年初，在台南市○○路○段六十六巷六號住處，
    因受綽號「阿宏」之姓名年籍不詳之成年男子之託，未經許可，寄藏可發射子彈
    具有殺傷力之改造長槍一枝，及供該槍支使用之瓦斯鋼瓶共計二十五支（包含大
    型一支、中型二支、小型二十二支三款瓦斯鋼瓶）、裝填瓦斯鋼瓶之工具一支及
    小鋼珠一包，嗣至八十九年四月十一日十七時許為警在上址查獲，並扣得前開改
    造長槍、瓦斯鋼瓶、裝填工具及小鋼珠。
二、案經高雄市政府警察局左營分局報告台灣台南地方法院檢察署檢察官偵查起訴。
    理  由
一、右開事實，業據被告甲○○坦承不諱，並有改造長槍一枝，及供該槍使用之瓦斯
    鋼瓶共計二十五支（小型二十二支、中型二支、大型一枝）及小鋼珠一包、裝填
    鋼瓶之工具一支扣案可稽，而扣案玩具長槍一支經送請內政部警政署刑事警察局
    鑑定，其發射動能單位面積分別為21.18焦耳/平方公分，足以穿入人體皮肉層，
    且與日本國科學警察研究所之結果，以單位面積動能達二十焦耳/平公分足以穿
    入人體皮肉層，亦相符合，並與司法院八十一年六月十一日秘台廳（二）字第０
    六九八五號函釋之殺傷力定義相符，有該局鑑驗通知書附卷可稽，本件事證明確
    ，被告前開犯行堪以認定，應予依法論科。
二、核被告所為，係犯槍砲彈藥刀械管制條例第十一條第四項之未經許可，寄藏可發
    射子彈具有殺傷力之改造長槍罪。公訴意旨略以：被告所為係犯違反槍砲彈藥刀
    械管制條例第十一條第一項之罪云云，惟查被告係於八十八年年初因受綽號「阿
    宏」之託，而受藏前開改造長槍及扣押物品，業據證人即被告母親李湯美子於本
    院審理中證述：因為被告剛退伍回來，阿宏就拿一包東西放在手提袋裡面，交給
    被告寄放，但卻都沒回來拿，後來伊整理被告房間時發現，被告怕被伊罵，才將
    手提袋提去放在另一朋友鄭隆傑家中等語明確在卷（參見八十九年十二月十一日
    訊問筆錄），是被告所為並非違犯槍砲彈藥刀械管制條例第十一條第一項之罪，
    故公訴意旨尚有未洽，惟其基本事實同一，本院自應予以審理，並變更其起訴法
    條。又被告寄藏前開改造長槍之行為，當然含有持有之成分，故不另論持有罪名
    （最高法院四十二年台上字第四一Ｏ號、七十四年度台上字第三四ＯＯ號判例參
    照），併此敘明。爰審酌被告因不諳法律，且涉世未深，僅因受人之託而藏放前
    開改造長槍，且犯後深自悔悟等一切情狀，量處如主文所示之刑，以示懲儆。查
    被告前未曾受有期徒刑以上刑之宣告，有卷附台灣高等法院被告全國前案記錄表
    一紙可按，本院認其經此起訴審判，當知所警惕，信無再犯之虞，本院認所宣告
    之刑以暫不執行為當，併諭知緩刑四年，以啟自新。至扣案改造長槍一枝係違禁
    物；前開瓦斯鋼瓶共計二十五支及鋼珠、裝填工具均為被告所有且係供犯罪所用
，爰依法宣告沒收。
三、按槍砲彈藥刀械管制條例第十九條第一項規定：「犯第七條、第八條、第十條、
    第十一條、第十二條第一項至第三項、第十三條第一項至第三項之罪，經判處有
    期徒刑者，應於刑之執行完畢或赦免後，令入勞動處所，強制工作，其期間為三
    年。」此項規定不問對行為人有無預防矯治其社會危險性之必要，一律宣付強制
    工作三年，限制其中不具社會危險性之受處分人之身體、自由部分，其所採措施
    與欲達成預防矯治之目的及所需程度，不合憲法第二十三條所定之比例原則。犯
    上開條例第十九條所定之罪，不問對行為人有無預防矯治其社會危險性之必要，
    一律宣付強制工作三年之部分，與本解釋意旨不符，應自本解釋公布之日起不予
    適用，司法院大法官會議於八十七年十二月十八日著有釋字第四七一號解釋。查
    被告雖係犯槍砲彈藥刀械管制條例第十一條第四項之未經許可，寄藏具有殺傷力
    之改造長槍罪，並經本院判處有期徒刑在案，然被告自八十八年年初持有前開改
    造長槍後，並未持以犯罪，有台灣高等法院被告全國前案紀錄表一紙附卷可稽，
    尚難認被告具有犯罪習慣或以犯罪為常業或因遊蕩或懶惰成習而犯罪之情事，況
    其未經許可，寄藏前開改造長槍，亦經本院判處有期徒刑一年，已足以達到預防
    其再犯之特別目的，而認對被告無預防矯治其社會危險性之必要，一具上開司法
    院大法官會議解釋，並無槍砲彈藥刀械管制條例第十九條第一項規定之適用，故
    不予宣告於刑之執行完畢或赦免後，令入勞動處所，強制工作參年，附此敘明。
據上論斷，應依刑事訴訟法第三百條、第二百九十九條第一項前段，槍砲彈藥刀械管
制條例第十一條第四項，刑法第十一條、第三十八條第一項第一款、第二款、第七十
四條第一款，罰金罰鍰提高標準條例第二條、現行法規所定貨幣單位折算新台幣條例
第二條，判決如主文。
本案經檢察官曾昭凱到庭執行職務
中    華    民    國      九十        年      一    月      二十        日
                                  臺灣臺南地方法院刑事第三庭
                                          法  官
右正本證明與原本無異。
如不服本判決，應於判決送達後十日內，向本院提出上訴狀。
                                          書記官
中    華    民    國      八十        年              月              日
附錄法條：
槍砲彈藥刀械管制條例第十一條
未經許可，製造、販賣或運輸第四條第一項第一款所稱其他可發射金屬或子彈具有殺
傷力之各式槍砲者，處五年以上有期徒刑，併科新臺幣一千萬元以下罰金。
未經許可，轉讓、出租或出借前項所列槍砲者，處三年以上十年以下有期徒刑，併科
新臺幣七百萬元以下罰金。
意圖供自己或他人犯罪之用，而犯前二項之罪者，處無期徒刑或七年以上有期徒刑，
併科新臺幣一千萬元以下罰金。
未經許可，持有、寄藏或意圖販賣而陳列第一項所列槍砲者，處一年以上七年以下有
期徒刑，併科新臺幣七百萬元以下罰金。
第一項至第三項之未遂犯罰之。


司法院資訊處製作；財團法人民間司法改革基金會備份。
